# 关于养殖业公司+农户收入确认的问题

提问人：大头爸爸 时间：2016-08-02 13:00:07
陈版及各位老师，公司为养鸡企业，向农户发出鸡苗，并提供饲料，合同都约定了价格。农户养成成熟鸡后，公司按约定价格回收，减去鸡苗和饲料价格后，支付差价。请问公司应如何核算，提供的鸡苗和饲料是作为委托加工物资还是确认收入？谢谢

回答人：chenyiwei
要看在鸡苗发出到养成鸡收购的这段期间内，该项生物资产所有权上的主要风险和报酬的享有和承担情况来确定。如果转移给农户的，则可以确认鸡苗的销售收入。例如： 1 、回购成鸡有无大小、规格等要求，对不合格的鸡能否拒收； 2 、因疫病、自然灾害等原因导致成活率风险如何分担； 3 、回购价格如何确定，与回购时的成鸡市场价格有无重大差异； 4 、农户有无将成鸡卖给其他收购商的选择权，或者本公司能否选择不收购这些成鸡； 等等。
另可参考：《瑞华研究 2010 ～ 2014 汇编》之“问题6-1-15（“公司+基地+农户”模式下合作基地和农户存栏牛是否确认为公司的存货）”。